臺灣桃園地方法院小額民事判決   
111年度桃小字第1524號
原告  王浩軒
              送達處所：桃園慈文○○○00○○            被告 
 林世勳  住○○市○○區○○路000巷0○0號
上列原告因被告過失傷害刑事案件，提起刑事附帶民事訴訟，經
本院刑事庭移送前來，本院於民國111年8月24日言詞辯論終結，
判決如下：
    主  文
被告應給付原告新臺幣肆仟肆佰玖拾貳元，及自民國一百一十一
年二月四日起至清償日止，按年息百分之五計算之利息。
原告其餘之訴駁回。
訴訟費用由被告負擔十分之九，餘由原告負擔。
本判決第一項得假執行。
原告其餘假執行之聲請駁回。
    理由要領
一、原告主張：被告未注意防止所飼犬隻攻擊他人，致伊於民國
    110年8月22日凌晨2時30分許，在桃園市桃園區慈文路468巷
    近慈文路口處，遭被告所飼犬隻啃咬，受有右大腿、左小腿
    開放性傷口等傷害，因此支出醫療費新臺幣（下同）1,320
    元、就醫交通費510元、出席偵查庭、民事庭交通費共508元
    ，並受有精神慰撫金2,662元之損害。爰依侵權行為法律關
    係提起本訴，訴之聲明：被告應給付原告5,000元，及自起
    訴狀繕本送達翌日起至清償日止，按年息5%，每月底前以當
    日尚積欠之總本息複利計算之利息；願供擔保請准宣告假執
    行。
二、經查，原告主張被告未注意防止所飼犬隻攻擊他人，致伊於
    上開時地遭被告所飼犬隻咬傷等情，業由本院調取被告所涉
    過失傷害刑事案件查核屬實，原告主張被告應負損害賠償責
    任，自屬有據。茲將原告得請求之金額核定如下：
　㈠醫療費及就醫交通費：原告主張其因上開傷害支出醫療費1,3
    20元、就醫交通費510元乙節，有敏盛醫院醫療收據、車資
    收據可參，此部分請求應予准許。
　㈡出席偵查庭、民事庭交通費：原告雖主張受有出席偵查庭、
    民事庭而支出交通費之損失云云，然訴訟風險為一般國民均
    可能遭遇，此種風險係獨立於被害人所受身體或物之侵害之
    外，舉凡受偵查、民事求償開庭抑或所支出之攻擊防禦費用
    ，乃當事人依法應到庭為訴訟行為，盡其攻擊防禦之能事，
    以維護自身權益所必要，均非被告被訴犯罪事實所生之直接
    損害，與被告之侵權行為無相當因果關係，原告此部分請求
    ，不應准許。
　㈢精神慰撫金：精神慰撫金之賠償須以人格權遭遇侵害，使精
    神上受有痛苦為必要，其核給之標準固與財產上損害之計算
    不同，然非不可斟酌雙方身分資力與加害程度，及其他各種
    情形核定相當之數額。爰審酌原告遭被告所飼犬隻啃咬所受
    之傷勢及所受精神痛苦程度等情狀，認原告請求2,662元之
    慰撫金尚屬適當，應予准許。　
三、按給付無確定期限者，債務人於債權人得請求給付時，經其
    催告而未為給付，自受催告時起，負遲延責任。其經債權人
    起訴而送達訴狀，或依督促程序送達支付命令，或為其他相
    類之行為者，與催告有同一之效力；又遲延之債務，以支付
    金錢為標的者，債權人得請求依法定利率計算之遲延利息；
    而應付利息之債務，其利率未經約定，亦無法律可據者，週
    年利率為5%，民法第229條第2項、第233條第1項前段及第20
    3條分別定有明文。本件原告對被告之損害賠償債權，係以
    支付金錢為標的，無確定期限，又未約定利息，則被告應自
    受催告時起，負遲延責任。是原告就上述得請求之金額，併
    請求自起訴狀繕本送達被告之翌日即111年2月4日起至清償
    日止，按年息5%計算之利息，同為有據，逾此範圍之利息請
    求，不應准許。
四、綜上所述，原告依侵權行為之法律關係，請求被告應給付原
    告4,492元，及自111年2月4日起至清償日止，按年息5%計算
    之利息，為有理由，應予准許，逾此部分，則無理由，應予
    駁回。
中　　華　　民　　國　　111 　年　　8 　　月　　31　　日
                      桃園簡易庭  法  官  魏于傑
以上為正本係照原本作成。
如不服本判決，應於送達後20日內，向本院提出上訴狀並表明上
訴理由，如於本判決宣示後送達前提起上訴者，應於判決送達後
20日內補提上訴理由書（須附繕本）。
如委任律師提起上訴者，應一併繳納上訴審裁判費。   
中　　華　　民　　國　  111   年　  9 　　月　　1   　日
                              書記官  黃文琪
附錄：
一、民事訴訟法第436條之24第2項
    對於前項第一審裁判之上訴或抗告，非以其違背法令為理  
    由，不得為之。
二、民事訴訟法第436條之25
    上訴狀內應記載上訴理由，表明下列各款事項︰
      原判決所違背之法令及其具體內容。
      依訴訟資料可認為原判決有違背法令之具體事實。
三、民事訴訟法第471條第1項（依同法第436條之32第2項規定於
    小額事件之上訴程序準用之）
    上訴狀內未表明上訴理由者，上訴人應於提起上訴後二十日
    內，提出理由書於原第二審法院；未提出者，毋庸命其補  
    正，由原第二審法院以裁定駁回之。